Minutes et répertoires du notaire Antoine de MAHAULT, 19 janvier 1700 - 29 décembre 1728 (étude XX)
Archives nationales
- Minutes de Antoine de MAHAULT, mars 1676 - 1728; MC/ET/XX/404 - MC/ET/XX/541
  - Minutes. 1711, juillet - décembre, juillet - décembre 1711; MC/ET/XX/437
    - Contrat de mise en apprentissage par le sieur Bétouille au profit de son fils Louis, avec Jean Maréchal, maître peintre., 1er août 1711; MC/ET/XX/437
      contrat d'apprentissage; Bétouille (M.); Bétouille, Louis; Maréchal, Jean; peintre
    - MARECHAL (Jean), Maître peintre, Rue Neuve Saint Eustache § Mise en apprentissage chez, 1er août 1711; MC/ET/XX/437
      contrat d'apprentissage; Marechal, Jean
    - Meusnier (Claude), maître menuisier, rue du Petit Reposoir § Bail .., 13 août 1711; MC/ET/XX/437
      bail; Meusnier, Claude
    - DELAPORTE (Charles) Maître menuisier Rue ND de Bonne nouvelle § Mise en apprentissage chez .., 7 septembre 1711; MC/ET/XX/437
      contrat d'apprentissage; Delaporte, Charles
    - Menuisier (apprentissage de) § Mise en .. de Montreuil (Pierre), âgé de 15 ans, pour 6 ans, chez Delaporte (Charles), maître menuisier, qui le nourrit, loge, couche et blanchit, 7 septembre 1711; MC/ET/XX/437
      contrat d'apprentissage; Montreuil, Pierre; Delaporte, Charles
    - BARDON (Jean) Maître menuisier Rue de Bourbon § Résiliation de Bail., 8 septembre 1711; MC/ET/XX/437
      bail; Bardon, Jean
    - Bail de Jacques Gabriel, contrôleur général des bâtiments, jardins et manufactures, Versailles, à Pierre Le Noir et sa femme., 13 septembre 1711; MC/ET/XX/437
      bail; Versailles (Yvelines); Gabriel, Jacques (1667-1742); Le Noir, Pierre; contrôleur général des bâtiments (Ancien Régime)
    - DUBOIS (René) Maître doreur Rue Pagevin § Constitution .., 16 septembre 1711; MC/ET/XX/437
    - Devis de ouvrages de maçonnerie et autres à faire pour la construction d'un grand corps de logis sis rue Frépillon., 17 septembre 1711; MC/ET/XX/437
      devis; Frépillon (rue)
    - HALLOT (Etienne) Maître maçon Entrepreneur des bâtiments Rue des Gravelliers § Marché de maçonnerie fasse par .., 17 septembre 1711; MC/ET/XX/437
      marché; Hallot, Etienne
    - DESVIGNES (Nicolas) Maître maçon entrepreneur de bâtiments. Rue Saint-Martin § Devis et marché de maçonnerie passé par .., 17 septembre 1711; MC/ET/XX/437
      devis; marché; Desvignes, Nicolas
    - HALLOT (Etienne) Maître maçon entrepreneur de bâtiments Rue des Gravilliers § Constitution, 24 septembre 1711; MC/ET/XX/437
      constitution de rente; Hallot, Etienne
    - HINARD (Louis) Maître tapissier Rue de la Jussienne § Bail de meubles., 24 septembre 1711; MC/ET/XX/437
      bail; Hinard, Louis
    - Noblet (Jean-Baptiste), maître menuisier, place de la Villeneuve § Mise en apprentissage chez .., 25 septembre 1711; MC/ET/XX/437
      contrat d'apprentissage; Noblet, Jean Baptiste
    - Menuisier (apprentissage de) § Mise en .. de Corgnier (Pierre Gabriel), âgé de 17 ans, pour 6 ans chez Noblet (Jean-Baptiste), qui le nourrit, loge et couche, 25 septembre 1711; MC/ET/XX/437
      contrat d'apprentissage; Corgnier, Pierre Gabriel; Noblet, Jean-Baptiste
    - DURAND (Martin) Maître doreur Rue Guérin Boisseau § Convention portant obligation .., 1er octobre 1711; MC/ET/XX/437
      obligation; Durand, Martin
    - Meusnier (Jean Claude), maître menuisier, Rue du Petit Reposoir § Bail .., 30 octobre 1711; MC/ET/XX/437
      bail; Meunier, Jean Claude
    - LACOUR (Guillaume) Maître ciseleur Grande rue Faubourg Saint-Antoine § Alloué du fils de .., 4 novembre 1711; MC/ET/XX/437
      Lacour, Guillaume
    - Protestation concernant Bon Boulogne, peintre de l'académie royale., 9 novembre 1711; MC/ET/XX/437
      protêt; Boulogne, Bon de; peintre
    - LOURDET (Simon) Directeur de la Manufacture Royale de la Savonnerie Saint Pierre de Chaillot § Protestation Simon LOURDET, 9 novembre 1711; MC/ET/XX/437
      Lourdet, Simon
    - MIGEON (Pierre) Maître Ebéniste grande rue fg. Saint Antoine § Bail du 18 Novembre .., 18 novembre 1711; MC/ET/XX/437
      bail; Migeon, Pierre
    - Inventaire après décès de Marie-Madeleine Le Batard, épouse Hesselin., 20 novembre 1711; MC/ET/XX/437
      Tableaux.
      inventaire après décès; Hesselin (M.); Le Batard, Marie-Madeleine
    - ROSY (Etienne) Maître potier d'étain Rue Bafour § Mariage de .., 23 novembre 1711; MC/ET/XX/437
      contrat de mariage; Rosy, Etienne
  - Minutes. 1712, janvier - avril, janvier - avril 1712; MC/ET/XX/438
    - Philipon (Silvain) maître maçon rue Saint-Joseph § Mariage de la fille de .., 1er février 1712; MC/ET/XX/438
    - Devis et marché des ouvrages de maçonnerie, charpenterie et autres qu'il convient de faire pour la construction d'une maison sise rue de la Verrerie, par Pierre Quirot, architecte juré du roi., 13 mars 1712; MC/ET/XX/438
      devis; marché; Verrerie (rue de la); Quirot, Pierre; architecte
    - Rayre (Pierre), maître menuisier, rue de la Poterie § Devis et marché, 13 mars 1712; MC/ET/XX/438
      devis; marché; Rayre, Pierre
    - Hallot (Etienne) fils entrepreneur de bâtiments rue Montmartre § Devis et marché, 13 mars 1712; MC/ET/XX/438
      devis; marché; Hallot, Etienne
    - Wiet (Jean Gérard) architecte juré expert du Roi à Paris § Devis et marché, 13 mars 1712; MC/ET/XX/438
      devis; marché; Wiet, Jean Gérard
    - Quirot (Pierre) architecte juré du Roi rue de la Verrerie § Constitution, 14 mars 1712; MC/ET/XX/438
      Quirot, Pierre
    - Lamy (Jean) marchand tapissier au College des 4 Nations § quittance, 2 avril 1712; MC/ET/XX/438
      quittance; Lamy, Jean
    - Hallot (Etienne) maître maçon, entrepreneur de bâtiments § déclaration; 3 actes à la même date, 7 avril 1712; MC/ET/XX/438
      déclaration; Hallot, Etienne
    - Quirot (Pierre) architecte juré du Roi rue de la Verrerie § Déclaration 3 actes à la même date, 8 avril 1712; MC/ET/XX/438
      déclaration; Quirot, Pierre
    - ALEGRAIN (Gabriel) peintre de l'A.C. Royale rue Montmartre paroisse Saint-Eust., 15 avril 1712; MC/ET/XX/438
      Artisans XVIIe, par M. Jurgens, M.A. Fleury, R. Gourmelon et le personnel du Minutier central, 1954-1996 (fichier papier entièrement dématérialisé; voir contexte dans le Plan d’orientation général - Notaires de Paris, guides thématiques du Minutier).
      Alegrain, Gabriel
    - Lémanceau (Jean Baptiste) Sculpteur rue Montmartre § Mariage de .., 22 avril 1712; MC/ET/XX/438
      contrat de mariage; Lémanceau, Jean Baptiste
  - Minutes. 1712, mai - juillet, mai - juillet 1712; MC/ET/XX/439
    - Godefroy (Pierre) compagnon sculpteur rue Montmartre § Vente de terre, 24 mai 1712; MC/ET/XX/439
      acte de vente; Godefroy, Pierre
    - Godin (Denis Germain), marchand orfèvre, rue Neuve Saint-Eustache § Constitution et quittance de remboursement, 28 mai 1712; MC/ET/XX/439
      constitution de rente; quittance; Godin, Denis Germain
    - Trois quittances liées aux ouvrages de maçonnerie, charpenterie et couverture, réalisés dans l'hôtel de Bonnac sis rue de Grenelle, avec un mémoire des travaux correspondants., 11 juin 1712; MC/ET/XX/439
      quittance; marché; Bonnac (hôtel de); Grenelle (rue de); Bonnac, Jean Louis d'Usson (1672-1738, marquis de)
    - Quittance concernant le marquis de Bonnac, François Jomard, architecte des bâtiments du roi, et Charles Ju, architecte entrepreneur de bâtiments, au sujet d'une maison sise rue de Grenelle., 11 juin 1712; MC/ET/XX/439
      Pièce annexe: mémoire des ouvrages de maçonnerie, charpenterie etc... fait dans la maison du marquis de Bonnac, sise rue de Grenelle.
      quittance; Grenelle (rue de); Bonnac, Jean Louis d'Usson (1672-1738, marquis de); Jomard, François; Ju, Charles; architecte; architecte; chef d'entreprise
    - Devis et marché des ouvrages de marbre à faire dans l'hôtel de Bonnac sis rue de Grenelle. Ce devis est établi par Marie Lisqui, femme de Claude Félix Tarlé, marbrier ordinaire des Bâtiments du roi., 30 juin 1712; MC/ET/XX/439
      devis; marché; Bonnac (hôtel de); Grenelle (rue de); Bonnac, Jean Louis d'Usson (1672-1738, marquis de); Lisqui, Marie; Tarlé, Claude Félix (1666?-1735); tailleur de pierre
    - Tarlé (Claude Félix) marbrier ordinaire des bâtiments du Roi Enclos du Palais de Tuileries § Devis et marché, 30 juin 1712; MC/ET/XX/439
      devis; marché; Tarlé, Claude Félix
    - Bail par Jacques Gabriel, contrôleur des bâtiments du roi à Versailles., 11 juillet 1712; MC/ET/XX/439
      bail; Versailles (Yvelines); Gabriel, Jean; contrôleur général des bâtiments (Ancien Régime)
    - Wiet (Robert Jean Gerard) architecte juré expert du Roi Enclos du Temple § Constitution, 15 juillet 1712; MC/ET/XX/439
      Wiet, Robert Jean Gerard
    - Godin (Denis Germain), marchand orfèvre, rue Neuve Saint-Eustache § Compte reconnu, 15 juillet 1712; MC/ET/XX/439
      compte; Godin, Denis Germain
    - Le Pas (Martin) maître maçon rue Saint-Denis § bail, 21 juillet 1712; MC/ET/XX/439
      bail; Le Pas, Martin
  - Minutes. 1712, août - décembre, août - décembre 1712; MC/ET/XX/440
    - Bonno (Charles) maître maçon rue du Bout du Monde § Marché, 29 août 1712; MC/ET/XX/440
      marché; Bonno, Charles
    - Transport de rente concernant Nicolas Foucher, peintre ordinaire de l'académie royale de peinture et sculpture, rue des Bons-Enfants., 15 septembre 1712; MC/ET/XX/440
      transport de droits; Bons-Enfants (rue des); Foucher, Nicolas; peintre
    - Présence à un mariage de Louis Boulogne, peintre du roi., 30 septembre 1712; MC/ET/XX/440
      contrat de mariage; Boullogne, Louis de (1654-1733); peintre
    - Bail par Jacques Gabriel, écuyer, architecte et contrôleur général des bâtiments du roi, rue Saint-Pierre., 7 octobre 1712; MC/ET/XX/440
    - GABRIEL (Jacques) arch. et contrôleur des tres. § Bail d'une maison rue Saint-Pierre, 7 octobre 1712; MC/ET/XX/440
      bail; Gabriel, Jacques
    - Fillon (Jean) ébéniste Enclos de la Trinité § Quittance, 9 octobre 1712; MC/ET/XX/440
      quittance; Fillon, Jean
    - Leleu (Marin) Maître menuisier rue du Bout du Monde § Mariage de la fille du feu .., 23 octobre 1712; MC/ET/XX/440
      contrat de mariage; Leleu, Marin
    - Ricard (François), maître menuisier, rue de Bourbon § Mariage de .., 23 octobre 1712; MC/ET/XX/440
      contrat de mariage; Ricard, François
    - Hallot (Etienne) maître maçon, entrepreneur de bâtiments à Paris § déclaration, 15 novembre 1712; MC/ET/XX/440
    - Godin (Denis Germain), marchand orfèvre, rue du Mail § Bail, 1er décembre 1712; MC/ET/XX/440
      bail; Godin, Denis Germain
    - Procuration par la femme de Claude Tanevot, architecte des bâtiments du roi à Versailles., 11 décembre 1712; MC/ET/XX/440
      procuration; Versailles (Yvelines); Tanevot, Claude; architecte
    - Décharge et transport de rente concernant Eloi Legrand, sculpteur ordinaire du roi, rue du Hazard, et Jean-François Charpentier., 23 décembre 1712; MC/ET/XX/440
      décharge; transport de droits; Hasard (rue du); Charpentier, Jean François; Legrand, Eloi; sculpteur
  - Minutes. 1713, janvier - avril, janvier - avril 1713; MC/ET/XX/441
    - Godin (Denis Germain), marchand orfèvre, rue du Mail § Déclaration, 4 janvier 1713; MC/ET/XX/441
      déclaration; Godin, Denis Germain
    - Bail par Jacques Gabriel, architecte, contrôleur général des bâtiments du roi à Versailles., 18 janvier 1713; MC/ET/XX/441
      bail; Versailles (Yvelines); Gabriel, Jacques (1667-1742); architecte; contrôleur général des bâtiments (Ancien Régime)
    - Godin (Denis Germain), marchand orfèvre, rue du Mail § Certificat aux dires de .., 27 janvier 1713; MC/ET/XX/441
      certificat; Godin, Denis Germain
    - Pincelin (Jean), peintre, rue du Four § délivrance de legs, 5 mars 1713; MC/ET/XX/441
      Pincelin, Jean
    - Godin (Denis Germain), marchand orfèvre, rue du Mail § Quittance, 16 mars 1713; MC/ET/XX/441
    - tabletier (apprentissage) § Contrat pour 4 ans, entre René Foullon, maître tabletier, et Thomas Blachel, maître tabletier, au profit de Jean Baptiste Foullon, âgé de 17 ans, fils de René, Nourri, logé, couché, un verre de vin à chaque repas. Moyennant 300 l., 27 mars 1713; MC/ET/XX/441
    - Foullon (René) maître tabletier rue aux Ours § apprentissage du fils de .., 27 mars 1713; MC/ET/XX/441
      contrat d'apprentissage; Foullon, René
    - Bluchel (Thomas) maître tabletier rue Salle-au-Comte § apprentissage chez .., 27 mars 1713; MC/ET/XX/441
      contrat d'apprentissage; Bluchel, Thomas
    - Vincent (Nicolas) maître serrurier rue de Cléry § bail par .., 18 avril 1713; MC/ET/XX/441
      bail; Vincent, Nicolas
    - Bernardet (René) menuisier rue Aumaire § Constitution, 20 avril 1713; MC/ET/XX/441
      constitution de rente; Bernardet, René
    - Cloud (Guillaume) entrepreneur de bâtiments grande rue du fg. Saint-Antoine § Acte et quittances; Signification (Sommation contenant la protestation de n'être point garant des ouvrages etc.), 22 avril 1713; MC/ET/XX/441
      quittance; Cloud, Guillaume
  - Minutes. 1713, mai - août, mai - août 1713; MC/ET/XX/442
    - GIRARD (Charles) Maître Cartier; Rue Aubry le Boucher § Convention reconnue signée par la veuve de .., 26 avril 1703; MC/ET/XX/442
      Girard, Charles
    - Charles (Simon) marchand potier d'étain rue Saint-Denis § transport de rente, 17 mai 1713; MC/ET/XX/442
      transport de droits; Charles, Simon
    - Neuve (Simon Pierre), marchand orfèvre, cour de Lamoignon § Obligation rapportée, 2 juillet 1713; MC/ET/XX/442
      obligation; Neuve, Simon Pierre
    - doreur (alloué) § Contrat pour trois ans, entre Etienne Gilbert, gagnedeniers, et Laurent Janot maître doreur, au profit de Charles Maillard, âgé de 15 ans, neveu de Etienne Guilbert, S. d. d., 3 juillet 1713; MC/ET/XX/442
      Doreur, alloué
    - Janot (Laurent) maître doreur rue des Vieux Augustins § alloué, 3 juillet 1713; MC/ET/XX/442
      Janot, Laurent
    - Jouy (Louis) sculpteur rue Neuve Saint-Martin § Mariage de .., 4 juillet 1713; MC/ET/XX/442
      contrat de mariage; Jouy, Louis
    - Morandet (Jean) marchand bijoutier place Dauphine § transport de rente, 8 juillet 1713; MC/ET/XX/442
      transport de droits; Morandet, Jean
    - Lhomme (Claude) maître serrurier rue Neuve Saint-Eustache § Vente de maison, 16 juillet 1713; MC/ET/XX/442
    - Pecoul (François), maître menuisier, rue Neuve Saint-Eustache § Bail, 17 juillet 1713; MC/ET/XX/442
      bail; Pecoul, François
    - Mouret (Etienne) marchand, maître tapissière rue Neuve Saint-Médéric § obligation rapportée, 19 juillet 1713; MC/ET/XX/442
      obligation; Mouret, Etienne
    - Renaud (Renard) maître serrurier rue Feydeau § Union de créanciers, 29 juillet 1713; MC/ET/XX/442
      Renaud, Renard
    - Hecquan (Gilles), maître peintre, rue des Gravilliers § Union des créancier, 29 juillet 1713; MC/ET/XX/442
    - Lepage (Jean Baptiste) maître tapissier près la Porte Saint-Denis § Union de créanciers, 29 juillet 1713; MC/ET/XX/442
      Lepage, Jean Baptiste
    - Union de créanciers concernant François Campion, maître de guitare, demeurant rue de la Mortellerie., 29 juillet 1713; MC/ET/XX/442
      accord; Campion, François; Mortellerie (rue de la); musicien
    - Favereau (Hugues) maître brodeur rue des Prêtres § Inventaire après le décès de .., 9 août 1713; MC/ET/XX/442
      inventaire; Favereau, Hugues
    - Dalbret (Joseph Victor Hiacynthe) maître brodeur à Paris § Inventaire après le décès du mari de la veuve de .., 9 août 1713; MC/ET/XX/442
      inventaire; Dalbret, Joseph Victor Hiacynthe
    - Niel (Claude), menuisier à Chaillot, grande rue § Bail à .., 10 août 1713; MC/ET/XX/442
      bail; Niel, Claude
    - Meusnier (Jean Claude), maître menuisier, rue du Petit Reposoir § Déclaration .., 11 août 1713; MC/ET/XX/442
      déclaration; Meusnier, Jean Claude
    - Menuisier (apprentissage) § Contrat pour 6 ans, entre Charles Louis Lallemand, receveur général des finances de Soissons, et Jean Claude Meusnier, maître menuisier, au profit de Pierre Delorme, domestique de Charles Louis Lallemand. Logé, nourri et blanchi, moyennant 300 livres., 11 août 1713; MC/ET/XX/442
      contrat d'apprentissage; Lallemand, Charles Louis; Meusnier, Jean Claude; Delorme, Pierre; Lallemand, Charles Louis
    - Meusnier (Jean Claude), maître menuisier, rue du Petit Reposoir § Apprentissage chez .., 11 août 1713; MC/ET/XX/442
      contrat d'apprentissage; Meusnier, Jean Claude
    - Lhomme (Claude) maître serrurier rue Neuve Saint-Eustache § obligation rapportée, 18 août 1713; MC/ET/XX/442
      obligation; Lhomme, Claude
  - Minutes. 1713, septembre - décembre, septembre - décembre 1713; MC/ET/XX/443
    - Dans le cadre de la vente d'un maison, prisée de celle-ci, sise rue Montmartre, par Isidore Chastelain, l'un des 60 architectes jurés du roi., 11 septembre 1713; MC/ET/XX/443
      acte de vente; Montmartre (rue); Chastelain, Isidore; architecte
    - Moreau (Claude) Serrurier à Chaillot § bail, 25 septembre 1713; MC/ET/XX/443
      bail; Moreau, Claude
    - Bail concernant François Bruand, architecte du roi, demeurant rue Saint-Louis, et Pierre Delespine, contrôleur des bâtiments du roi, demeurant à Marly., 9 octobre 1713; MC/ET/XX/443
      bail; Marly-le-Roi (Yvelines); Saint-Louis (rue); Bruand, François (1679-1732); Delespine, Pierre; architecte; contrôleur général des bâtiments (Ancien Régime)
    - Bail par Pierre Delespine, contrôleur des bâtiments du roi et de la machine de Marly, y demeurant., 22 octobre 1713; MC/ET/XX/443
      bail; Marly-le-Roi (Yvelines); Delespine, Pierre; contrôleur général des bâtiments (Ancien Régime)
    - tapissier (apprentissage) § Contrat pour 6 ans, entre Philibert Gauchet, aubergiste, et Jean Perrelle, maître tapissier, au profit de Nicolas, Gauchat, âgé de 19 ans, fils de Philibert. Logé et couché pendant les 6 ans; nourri pendant les 4 dernières années. Moyennant 150 l., 8 novembre 1713; MC/ET/XX/443
    - Perelle (Jean) marchand, maître tapissier rue Montmartre § apprentissage chez .., 8 novembre 1713; MC/ET/XX/443
      contrat d'apprentissage; Perelle, Jean
    - Constitution de rente au profit de Marie Hinart, veuve de Michel Hardouin, contrôleur des bâtiments du roi, par Pierre Delespine, contrôleur des bâtiments du roi, demeurant rue de Cléry., 10 novembre 1713; MC/ET/XX/443
      constitution de rente; Cléry (rue de); Delespine, Pierre; Hardouin, Michel; Hinart, Marie; contrôleur général des bâtiments (Ancien Régime)
    - Rousseau (Simon) architecte et entrepreneur de bâtiments rue Aubry le Boucher § partage, 13 novembre 1713; MC/ET/XX/443
      partage; Rousseau, Simon
    - Conard (Adrian) dit La Fosse maître menuisier rue Saint-Joseph § transport d'apprentissage, 15 novembre 1713; MC/ET/XX/443
      contrat d'apprentissage; Conard, Adrian
    - Sobre (Claude), maître menuisier, rue Saint-Germain-l'Auxerrois § Transport de l'apprentissage, 15 novembre 1713; MC/ET/XX/443
      contrat d'apprentissage; Sobre, Claude
    - Gardet (Robert) menuisier grande rue du fg, Saint-Antoine § obligé, 16 novembre 1713; MC/ET/XX/443
      Gardet, Robert
    - Menuisier (obligé-apprentissage) § Contrat pour 4 ans, entre Jean Bernard, et Robert Gardet, maître menuisier. L'obligé sera logé, nourri, blanchi: sans.denier.déboursé. Au cas de rupture, la partie en cause payera 200 livres., 16 novembre 1713; MC/ET/XX/443
      contrat d'apprentissage; Bernard, Jean; Gardet, Robert
    - Laudoin (Armand René) maître maçon rue des Fossez Saint-Martin § obligation et quittance, 20 novembre 1713; MC/ET/XX/443
      obligation; quittance; Laudoin, Armand René
    - Lescuyer (François) maître horloger Enclos de l'abbaye Saint-Germain de Prés § bail, 25 novembre 1713; MC/ET/XX/443
      bail; Lescuyer, François
    - Philipon (Silvain) maître maçon, entrepreneur de bâtiments rue Saint-Joseph § Obligation et quittance [pièce annexe: Etat des réparations dans une maison, rue du Bout du Monde], 27 novembre 1713; MC/ET/XX/443
      obligation; quittance; Philipon, Silvain
    - Serrurier (apprentissage) § Contrat pour 5 ans, entre Augustin Marin, boulanger, et Claud Lhomme, maître, serrurier, au profit de Charles Marin, âgé de 16 ans, fils d'Augustin. Nourri, logé, couché - S.d.d., 14 décembre 1713; MC/ET/XX/443
    - Constitution de rente concernant Pierre Delespine, contrôleur des bâtiments du roi, demeurant rue de Cléry., 27 décembre 1713; MC/ET/XX/443
      constitution de rente; Cléry (rue de); Delespine, Pierre; contrôleur général des bâtiments (Ancien Régime)
    - Le Boullier (Jean) maître maçon rue Maubuée § Devis et marché (réparations), 29 décembre 1713; MC/ET/XX/443
      devis; marché; Le Boullier, Jean
  - Minutes. 1714, janvier - avril, janvier - avril 1714; MC/ET/XX/444
    - Bail concernant la veuve de Antoine Delamair, architecte, demeurant rue des Noyers., 13 janvier 1714; MC/ET/XX/444
      bail; Noyers (rue des); Delamair, Antoine; architecte
    - Martin (Jean-Baptiste), marchand orfèvre joaillier, rue des Arcis § Bail à .., 21 janvier 1714; MC/ET/XX/444
      bail; Martin, Jean Baptiste
    - Réduction et constitution de rente concernant Léonard Itier, ordinaire de la musique du roi, demeurant rue Saint-Joseph (deux actes)., 12 février 1714; MC/ET/XX/444
    - Sanson (Louis), peintre, rue des Vieux Augustins § bail, 13 février 1714; MC/ET/XX/444
      bail; Sanson, Louis
    - Sanson (Pierre), maître peintre, de l'Académie, rue des Vieux Augustins de Saint-Luc § bail, 13 février 1714; MC/ET/XX/444
      bail; Sanson, Pierre
    - Noël (Adrian) maître maçon rue de Cléry § Mariage de la fille de .., 18 février 1714; MC/ET/XX/444
      contrat de mariage; Noël, Adrian
    - Vente d'un atelier par Robert Delalande à François Dhaize, ou Haize, sculpteur des bâtiments du roi, rue Montorgueil., 3 mars 1714; MC/ET/XX/444
      acte de vente; Montorgueil (rue); Delalande, Robert; Dhaize ou Haize, François; sculpteur
    - Quittance concernant François Hannes Desjardins, hautbois du roi, demeurant à l’hôtel des Mousquetaires., 5 mars 1714; MC/ET/XX/444
      musicien; quittance; Hannes Desjardins, François; Mousquetaires Noirs (hôtel des)
    - Compte et quittance avec mémoire des ouvrages faits (bergerie, cascades, canal, figures etc..) au château de Ravanne, dans la commune d'Ecuelles en Seine-et-Marne., 8 mars 1714; MC/ET/XX/444
      Précisions sur les lieux: Ecuelles (Seine-et-Marne)--Ravanne; Ecuelles (Seine-et-Marne)--Ravanne (château); Ravanne (Ecuelles, Seine-et-Marne)--Château
      compte; quittance; Ecuelles (Seine-et-Marne)
    - Bethune (Denis) maçon rue Montorgueil § Compte et quittance (travaux au château de Ravanne) bergerie, cascades, figures etc., 8 mars 1714; MC/ET/XX/444
      quittance; Béthune, Denis
    - Hallot (Etienne) maître maçon juré expert, entrepreneur de bâtiments; rue Frepillon § Contrat de vente, 10 mars 1714; MC/ET/XX/444
      acte de vente; Hallot, Etienne
    - Hallot (Etienne) maître maçon juré expert; rue Frepillon § bail à .., 10 mars 1714; MC/ET/XX/444
      bail; Hallot, Etienne
    - Filleul (Thomas) tapissier du feu M. le Dauphin § Mainlevée de la veuve de .., 21 mars 1714; MC/ET/XX/444
      Filleul, Thomas
    - Dessenciaux (Nicolas) maître menuisier rue Royale § Vente, 17 avril 1714; MC/ET/XX/444
      acte de vente; Dessenciaux, Nicolas
    - Richard (Jean) maître maçon; rue du Four § Devis et marché réparations et décoration), 24 avril 1714; MC/ET/XX/444
      devis; marché; Richard, Jean
    - Gardet (Robert) menuisier grande rue du fg. Saint-Antoine. § désistement d'obligation, 27 avril 1714; MC/ET/XX/444
      obligation; Gardet, Robert
    - Bail par la veuve de Jean-Baptiste Corneille, peintre et professeur de l'académie royale, demeurant à Paris., 28 avril 1714; MC/ET/XX/444
      bail; Corneille, Jean-Baptiste (1649-1695); peintre; enseignant
    - Baillon (Etienne) marchand horloger rue de Richelieu § bail, 28 avril 1714; MC/ET/XX/444
      bail; Baillon, Etienne
  - Minutes. 1714, mai - août, mai - août 1714; MC/ET/XX/445